【裁判字號】    99,上訴,3807
【裁判日期】    991230
【裁判案由】    妨害性自主
【裁判全文】
臺灣高等法院刑事判決                99年度上訴字第3807號
上  訴  人
即  被  告  張○○
選任辯護人  梁治律師
上列上訴人因犯妨害性自主案件，不服臺灣板橋地方法院99年度
訴字第1503號，中華民國99 年8月27日第一審判決（起訴案號：
臺灣板橋地方法院檢察署99年度偵字第832 號），提起上訴，本
院判決如下：
    主  文
上訴駁回。
    理  由
一、本案經本院審理結果，認第一審以上訴人即被告張○○成年
    人對於少年犯刑法第224條之強制猥褻罪，累犯，判處有期
    徒刑8月，核其認事用法及量刑均無不當，應予維持，並引
    用第一審判決書記載之事實、證據及理由（如附件）。
二、被告上訴意旨略以：原判決完全採信告訴人A 女（姓名年籍
    詳卷）之片面指訴，無其他積極證據足資佐證，顯違證據及
    論理法則；依被告於99年1 月24日拍攝之卷附照片，現場確
    有3 隻監視錄影機，原審函詢臺北縣政府警察局（已改制為
    新北市政府警察局）中和第二分局，函覆稱：「店內及附近
    都沒有裝設監視器」，而其訪查時間為99年6 月14日，已相
    隔逾半年，監視器早已為湮滅證據而拆除，且被告於警詢時
    即聲請調閱監視錄影帶，惟警方置之不理，致被告權利形同
    虛設，搜證有嚴重過失及瑕疵，致無法發現告訴人指述不實
    之真相；告訴人A 女稱為撿手機而彎腰、被告有遞名片給她
    、指述之時間等供述與事實不符，證人之證詞係事後商議，
    又A女當時年僅14 歲，不可能會使用「強制猥褻」之法律專
    有名詞；若被告確對A 女為強制猥褻，何以未逃逸？綜上各
    節實欠缺積極事證足資證明被告犯行，請求撤銷原判決，另
    為被告無罪之判決等語。
三、惟查：原判決綜核證人即告訴人A女、證人葉○○證述及被
    告之供述，說明論斷被告確有強制猥褻A女，已論據綦詳。A
    女於原審雖證稱：其彎腰撿拾手機時，被告有無強行伸手進
    入其V領上衣內，撫摸其左胸部，有無以手指摳其左乳頭約
    二十至三十秒，因時間過久、已忘記等語（見原審卷第65-6
    6 頁）。然A女於警詢、偵查時均明確證稱：其手機掉落欲
    彎腰撿拾時，被告徒手強行伸入其V領上衣內，撫摸其左胸
    部，並以手指摳其左乳頭約二十至三十秒等語（見偵卷第7
    、3 8-39頁）；於原審復證稱：其於警詢及偵查中所述均屬
    實在（見原審卷第65頁）。而案發後之情形，A女所述核與
    葉○○所述相符（見偵卷第8、9、52頁，原審卷第53頁）。
    參以A女與其母親於99年6月9日與被告達成調解，有原審法
    院99年度附民移調字第1503號調解筆錄附卷可稽（見原審卷
    第37 -39頁）。可認A女於原審因已調解之故而不願再對被
    告為不利之陳述。衡以A女、葉○○與被告素昧平生且無怨
    懟，實無刻意構詞誣陷被告之動機，苟非被告確有對A女為
    強行伸手進入其V領上衣內，撫摸其左胸部，並有以手指摳
    其左乳頭約二十至三十秒等情，則A女於案發當時實無須如
    此驚慌並旋即進入店內向葉○○陳述有變態對其為上述行為
    之理！且證人A女於警詢及偵查中所述與證人葉○○於警詢
    及偵審中所述又大致相符一致，已如前述，是A女、葉○○
    於警詢及偵查中所述，應可採信。被告上訴指稱：其手是無
    意中碰觸到A女的衣領及胸部，A女供述與事實不符，證人之
    證詞係事後商議云云，並不可採。至於A女是否會使用「強
    制猥褻」之用語、被告是否立刻逃逸，均與其犯行之成立無
    關，尚難為被告有利之認定。另依被告所提之照片所示（見
    偵卷第61、62頁），本件案發之檳榔攤確實未有監視器之設
    備，兩側之商家雖有監視器之設備，然其裝設之位置，或因
    距離、或因拍攝角度，是否能拍攝到案發當時被告與A女互
    動之畫面，容有疑問，況原審業已依被告之聲請向臺北縣政
    府警察局中和第二分調取現場檳榔攤及其兩側附近之店家有
    無留存案發當時之監視錄影畫面，經該局函覆並無監視器，
    有該分局九十九年六月十五日北縣警中二刑字第0990019880
    號函暨所附之查訪紀錄表各一份在卷可參（見原審卷第
    44-45 頁），然本件相關事證已明，是縱無案發當時之相關
    監視錄影畫面，亦顯無礙於被告犯行之認定。被告上訴意旨
    ，仍執前詞否認犯罪，指摘原判決不當，為無理由，應予駁
    回。
據上論斷，應依刑事訴訟法第368條、第373條，判決如主文。
本案經檢察官洪威華到庭執行職務。
中    華    民    國    99    年    12    月    30    日
                  刑事第五庭  審判長 法  官  李英勇
                                     法  官  崔玲琦
                                     法  官  劉秉鑫
以上正本證明與原本無異。
如不服本判決，應於收受送達後10日內向本院提出上訴書狀，其
未敘述上訴之理由者並得於提起上訴後10日內向本院補提理由書
（均須按他造當事人之人數附繕本）「切勿逕送上級法院」。
                                     書記官  蔡宜蓁          
中    華    民    國    99    年    12    月    30    日
附錄：本案論罪科刑法條全文
刑法第224條：
對於男女以強暴、脅迫、恐嚇、催眠術或其他違反其意願之方法
，而為猥褻之行為者，處六月以上五年以下有期徒刑。

司法院資訊處製作；財團法人民間司法改革基金會備份。
